【裁判字號】    91,易,3571
【裁判日期】    920207
【裁判案由】    毀棄損壞
【裁判全文】
臺灣高雄地方法院刑事判決                        九十一年度易字第三五七一號
    公  訴  人  臺灣高雄地方法院檢察署檢察官
    被      告  乙○    男四十.
右列被告因毀損案件，經檢察官提起公訴（九十一年度偵字第一○四八七號），本院
判決如左：
    主  文
乙○損壞他人小客車後擋風玻璃，足以生損害於他人，處拘役肆拾日，如易科罰金，
以佰元折算壹日
    事  實
一、乙○與甲○係鄰居關係，乙○竟於民國九十一年三月二十一日上午十一時許，基
    於毀損之故意，在高雄縣大寮鄉○○村○○街五十二巷一號旁，持磚塊砸碎甲○
    所有停放該處之車號Ｆ五─九五二七號自用小客車之後擋風玻璃，足以生損害於
    甲○。
二、案經甲○訴由高雄縣警察局林園分局移送臺灣高雄地方法院檢察署檢察官偵查起
    訴。
    理  由
一、訊之被告乙○固坦承於右揭時地，丟擲磚塊，惟矢口否認有何毀損之犯行，辯稱
    ：伊住告訴人甲○隔壁，伊在家門前丟磚塊，但不可能丟到甲○之車云云。惟查
    ，右揭犯罪事實，迭據告訴人甲○於警、偵訊及本院審理中指訴綦詳，並有前開
    小客車後擋風玻璃遭磚塊砸毀之照片四張附警卷可稽，而由前開照片觀之，小客
    車之後擋風玻璃破損，地上散落磚塊，另參酌被告於警訊及本院審理中均坦承於
    右揭時、地，以磚塊丟擲，且被告持磚塊砸毀告訴人所有之小客車後擋風玻璃時
    ，為告訴人親眼目睹，亦據告訴人陳明在卷，衡諸被告與告訴人係鄰居，平日亦
    無怨隙，業據被告陳明在卷，告訴人顯無設詞誣陷被告之理！綜上，告訴人之指
    訴與事實相符，自可採為認定事實之依據，被告所辯，顯係事後避重就輕之詞，
    不足採取。本件事證明確，被告之犯行，洵堪認定。
二、核被告乙○所為，係犯刑法第三百五十四條之毀損罪，爰審酌被告前於八十五年
    間因違反麻醉藥品管理條例案件，經本院判處有期徒刑四月確定，並於八十五年
    五月二十日執行完畢（不構成累犯），有臺灣高等法院被告全國前案紀錄表及臺
    灣高雄地方法院檢察署刑案資料查註紀錄表各一份在卷可稽，素行不佳，任意毀
    壞他人車輛之擋風玻璃，事後又未能與告訴人達成和解，亦未坦承犯行等一切情
    狀，量處如主文所示之刑，並諭知易科罰金之折算標準。至被告毀損車輛所用之
    磚塊，既未扣案，亦無證據證明係被告所有，自不為沒收之諭知。
據上論斷，應依刑事訴訟法第二百九十九條第一項前段，刑法第三百五十四條，第四
十一條第一項前段，罰金罰鍰提高標準條例第一條前段、第二條，判決如主文。
本案經檢察官吳傑人到庭執行職務。
中      華      民      國      九十二      年      二      月    七    日
                                  臺灣高雄地方法院刑事庭
                                      法  官    涂裕洪
右正本證明與原本無異。
如不服本判決，應於判決送達後十日內，向本院提出上訴狀。
                                      書記官    賴佳慧
中    華    民    國      九十二     年      二     月      十一      日
附錄本案判決論罪科刑法條：
中華民國刑法第三百五十四條
毀棄、損壞前二條以外之他人之物或致令不堪用，足以生損害於公眾或他
人者，處二年以下有期徒刑、拘役或五百元以下罰金。


司法院資訊處製作；財團法人民間司法改革基金會備份。
